臺灣高等法院民事裁定
111年度抗字第558號
抗  告  人  林坤生  

相  對  人  張素香  

上列當事人間請求不動產移轉登記等聲請假處分事件，抗告人對
於中華民國111年3月18日臺灣新北地方法院裁定（111年度全字
第57號），提起抗告，本院裁定如下：
    主  文
原裁定廢棄。
抗告人以新臺幣貳佰捌拾貳萬元供擔保後，相對人就如附表所示
之不動產，不得為所有權移轉、設定負擔、出租或其他處分行為
。
聲請及抗告費用由相對人負擔。
    理  由
按債權人就金錢請求以外之請求，因請求標的之現狀變更，有
　日後不能強制執行或甚難強制執行之虞，欲保全強制執行者，
　得聲請假處分。請求及假處分之原因，應釋明之，釋明如有不
　足，而債權人陳明願供擔保或法院認為適當者，法院得定相當
　之擔保，命供擔保後為假處分，民事訴訟法第532條第1、2項
　、第533條準用第526條第1、2項分別定有明文。是債權人就其
　請求及假處分之原因全未釋明時，固不得以供擔保代之；倘已
　釋明，僅係釋明不足，法院非不得許債權人供擔保後為假處分
　。又債權人對於駁回其假處分聲請之裁定，提起抗告，抗告法
　院倘依民事訴訟法第533條準用第528條第2項規定，通知債務
　人陳述意見，無異使債務人事先知悉債權人對其聲請假處分情
　事，核與假處分程序之隱密性及旨在保全強制執行之目的有違
　。本件抗告人不服臺灣新北地方法院所為駁回其假處分聲請之
　裁定，提起抗告，審酌本件情節，爰不予通知相對人陳述意見
　，合先敘明。
抗告人主張：伊於民國94年間向第三人買受取得如附表所示之
　不動產（下稱系爭房地）所有權，嗣因財務問題，恐系爭房地
　遭他人聲請查封拍賣，故於101年間與伊繼母即相對人成立借
　名登記之合意，並以不實之贈與為由將系爭房地所有權移轉登
　記至相對人名下，實際仍由伊管理及占有使用該房地。詎相對
　人於110年間伊父林慶華亡故後，竟以系爭房地所有權人自居
　，一再要求伊遷讓返還系爭房地，故伊於111年2月間已發函對
　相對人終止前開借名契約，擬起訴請求相對人移轉系爭房地所
　有權登記予伊，恐相對人於訴訟過程中將系爭房地所有權移轉
　予第三人或為其他處分行為，而改變系爭房地之現狀，致日後
　有不能強制執行或甚難強制執行之虞等情，爰依首揭民事訴訟
　法規定，請求准予供擔保後，禁止相對人就系爭房地為移轉、
　設定負擔、出租或其他一切處分行為。原裁定駁回抗告人之聲
　請，抗告人不服，對之提起抗告。
查抗告人主張前開買賣、借名登記及終止等事實，業據提出系
　爭房地登記謄本、異動索引、林慶華除戶資料、抗告人設籍資
　料、系爭房地貸款繳納明細、存證信函及回執為證（見原法院
　卷第17至37、47至53頁），堪認抗告人就其本案請求（即擬依
　前述終止借名契約之法律關係，起訴請求相對人移轉系爭房地
　所有權），已有所釋明，至其主張之權利是否確實存在，則應
　留待本案訴訟解決，尚非本件假處分聲請所應審酌，併此敘明
　。又抗告人主張：相對人於伊父亡故後，即以系爭房地所有權
　人自居，一再要求伊遷讓返還系爭房地，恐其於訴訟過程中將
　系爭房地所有權移轉予第三人或為其他處分行為，而改變該房
　地現狀之虞等情，亦據提出相對人於110年10月15、111年1月1
　7日、同年月27日多次催告抗告人騰空遷出系爭房地之存證信
　函為佐（見原法院卷第39至46頁），堪認抗告人就系爭房地可
　能改變現狀，於日後有不能或甚難執行之虞之假處分原因，已
　提出釋明之方法，雖該釋明尚有未足，惟其既陳明願供擔保以
　補其釋明之不足，則本件假處分之聲請，應得准許。
再者，法院定擔保金額而為准許假處分之裁定者，該項擔保係
  備供債務人因假處分所受損害之賠償，其數額應依標的物受假
  處分後，債務人不能利用或處分該標的物所受之損害額，或因
  供擔保所受之損害額定之。審酌相對人因准許假處分而於本案
  訴訟期間不能利用或處分系爭不動產，可能受有延遲取得處分
  對價之利息損害。而內政部就現行不動產交易價格已採實價登
  錄制度，鄰近不動產於一定期間內所登錄之交易價格，可認趨
  近於客觀之市場交易價格，法院自得參酌鄰近不動產於一定期
  間內登錄之交易價格作為基準。系爭房地坐落新北市○○區○○街
  000號8樓，建物面積（含主建物、附屬建物及共有部分）約37
  .49坪，依內政部不動產交易實價查詢服務網結果所示，與系
  爭房地坐落同一路段上相近屋齡、建材、樓層及用途之公寓大
  廈，近期之實際交易個案每坪單價約為新臺幣（下同）34萬7,
  281元，系爭房地依此計算其交易價值約為1,302萬元（見本院
  卷第25至35頁），係得上訴第三審案件，參考各級法院辦案期
  限實施要點第2點所定歷審辦案期限約計4年4個月（約4.33年
  ），按法定利率年息5%計算之利息損失為282萬元（計算式：1
  ,302萬元×5%×4.33≒282萬元，萬以下4捨5入），因認抗告人應
  供擔保之金額為282萬元。
從而，本件原裁定駁回抗告人之聲請，依前說明，尚有未洽。
  抗告意旨指摘原裁定不當，聲明廢棄，為有理由。爰由本院將
  原裁定予以廢棄，並裁定如主文第2項所示。
據上論結，本件抗告為有理由，爰裁定如主文。
中　　華　　民　　國　 111　　年　　5 　　月　　11　　日
                  民事第七庭
                        審判長法  官  李昆霖  
                              法  官  譚德周  
                              法  官  林翠華  
正本係照原本作成。
本裁定除以適用法規顯有錯誤為理由外，不得再抗告。如提起再
抗告，應於收受送達後10日內委任律師為代理人向本院提出再抗
告狀。並繳納再抗告費新臺幣１千元。
中　　華　　民　　國　　111 　年　　5 　　月　　11　　日
　　　　　　　　　　　　　  書記官  陳褘翎

附表：
編 號        土  地  坐  落       面 積      權  利  範  圍   市  區  段 地號  平方公尺      現登記所有權人 1 新北 樹林 樹新 108  4071.53 467/100000        張素香 

編  號   建號 基  地  坐  落 主要用途、 建料及房屋層數   建物面積    權利範圍   建  物  門  牌    樓層面積  現登記所有權人   1    332 新北市○○區○○段000地號 住家用、鋼 筋混凝土造 、8層 主建物： 8層：70.53 合計：70.53 附屬建物： 陽台：8.07 （平方公尺） 全部   新北市○○區○○街000號8樓    張素香  備考 含共有部分：348建號（3416/100000）、349建號（467/100000）、350建號（522/100000）